# 借款费用资本化

提问人：lbwl 时间：2010-12-30 21:32:09
我想问下，我单位有笔专门借款，但此笔借款我单位并没有用于此项目，而是给子公司了（也就是挪用了，但借款合同上确实写的是专门借款，至于怎么能挪用不要问我，这种现象恨平常，银行也是睁一眼闭一眼），请问这样利息可以资本化吗，借款费用准则原话是这样[fly]原准则只允许专门借款所发生的利息费用中，与购建固定资产支出相挂钩部分的专门借款利息费用资本化，因此需要通过计算累计资产支出加权平均数和所占用专门借款加权平均利率来计算确定借款利息资本化金额。新准则对于专门借款所发生的利息费用允许全部资本化，但是需要扣减尚未动用的专门借款金额存入银行取得的利息收入或者进行暂时性投资取得的投资收益；[/fly]，这句话如何理解，是只要合同上是专门借款不管我用不用于此项目都能资本化吗？但是给我们审计的会计师还是坚持虽然是专门借款单必须实实在在用于项目上才能资本化，我知道他这样肯定更严谨，单卧那样想从道路上不知道能不能说通

回答人：chenyiwei
被挪用到其他用途的专门借款实质上已经不再是专门借款，最多只能按照一般借款费用资本化的原则处理。